【裁判字號】    99,交訴,116
【裁判日期】    990506
【裁判案由】    公共危險等
【裁判全文】
臺灣臺中地方法院刑事判決             99年度交訴字第116號
公  訴  人  臺灣臺中地方法院檢察署檢察官
被      告  甲○○
上列被告因公共危險等案件，經檢察官提起公訴（98年度偵字第
28576號），被告於本院準備程序就被訴事實為有罪之陳述，經
本院裁定改行簡式審判程序，判決如下：  
    主    文
甲○○於公眾往來之道路上以來回穿梭道路中央雙黃線之飆車方
法，致生往來之危險，處有期徒刑肆月，如易科罰金，以新臺幣
壹仟元折算壹日。又於電腦網路張貼猥褻之圖片供人觀覽，處有
期徒刑參月，如易科罰金，以新臺幣壹仟元折算壹日。應執行有
期徒刑伍月，如易科罰金，以新臺幣壹仟元折算壹日。
    犯罪事實
一、甲○○其明知騎乘機車在供公眾往來之道路上來回穿梭道路
    中央雙黃線之飆車行為，足以使參與道路交通之公眾，致生
    往來之危險，竟基於公共危險之犯意，於民國98年11月5日
    16 時30分許，騎乘車號JKL-129號重型機車，在臺中市○區
    ○○路1段之三角公園前，多次以騎乘機車畫8字型之「8字
    型定圓騎法」之方式，騎乘上開機車穿梭道路中央雙黃線，
    做迴轉、壓車之動作，嚴重影響參與道路交通公眾之安全，
    致生陸路往來之危險，且於同日20時許，將該段飆車影片張
    貼在其設立之帳號「nicksax2004」號帳戶之無名小站網路
    相簿內，供不特定人上網瀏覽。甲○○又基於供人觀覽猥褻
    圖畫之犯意，於98年11月6日15時前某日，在不詳地點，以
    電腦連結至網際網路之任何人均可登入之「無名小站」網站
    上，在其帳號「nicksa x2004」號帳戶之網路相簿內，張貼
    暴露女子胸部、性器官等客觀上足以刺激或滿足性慾，並引
    起一般人羞恥或厭惡感之猥褻圖片共四十四張，供不特定人
    上網點選觀覽猥褻之圖畫。嗣於98年11月6日15時許，為警
    於網路巡邏時發覺，並循線查獲上情。
二、案經臺中市警察局第三分局報請臺灣臺中地方法院檢察署檢
    察官偵查起訴。
    理  由                                                                
一、訊據被告甲○○坦承於前揭時間、地點，駕駛車號JKL-129
    號重型機車有飆車之行為，足以使道路因而壅塞，而危及其
    他用路人往來之危險，及在其帳戶之網路相簿內，張貼暴露
    女子胸部、性器官之猥褻圖片，供不特定人上網點選觀覽猥
    褻之圖畫行為，核該等圖畫之性質，已屬在客觀上，足以刺
    激或滿足性慾，並引起普通一般人羞恥或厭惡感而侵害性的
    道德感情，有礙於社會風化之圖畫，自係屬刑法第235條第1
    項所規範之猥褻圖畫之事實。此有被告甲○○於警詢、偵查
    及本院審理時之供述在卷可稽，復有香港商雅虎資訊股份有
    限公司臺灣分公司99年3月3日雅虎資訊（九九）字第01323
    號函、臺中市○區○○路1段三角公園旁現場照片、現場圖
    、無名小站帳號nicksa x2004號帳戶之相簿畫面、影片截圖
    、機車照片、猥褻照片四十四張附卷可佐。是被告自白與事
    實相符，本件事證明確，被告之妨害公眾往來安全之公共危
    險罪及於電腦網路提供猥褻之圖畫供人觀覽罪之犯行堪予認
    定。
二、核被告甲○○所犯，係刑法第185條第1項之妨害公眾往來安
    全罪，及第235條第1項之以他法供人觀覽猥褻圖畫罪。雖被
    告自98年11月6日起，即以前揭之方式，供不特定之人觀覽
    猥褻圖畫，然被告設立網站之行為僅一次，故應認在98年11
    月6日起之期間內，均屬犯罪行為之續繼中，而不另論罪。
    爰審酌被告犯罪之動機係因一時失慮、目的、犯罪手段對社
    會秩序與善良風俗所生之危害程度及犯罪後均坦承犯行之態
    度等一切情狀，分別量處如主文所示之刑，並定應執行之刑
    ，並均諭知易科罰金之折算標準，以資懲儆。
三、按刑法第235條第3項規定：「前二項之文字、圖畫、聲音或
    影像之附著物及物品，不問屬於犯人與否，沒收之」。所謂
    「附著物及物品」，範圍包括所有猥褻之文字、圖畫、聲音
    或影像得附著之物（如錄音帶、唱片、影片、膠捲、錄影帶
    、磁碟帶等），惟其性質，應以物理上具體存在之有體物為
    限，至於可傳送或顯現上開猥褻之文字、圖畫、聲音或影像
    之電磁紀錄，應非屬該法所規定之「附著物及物品」；又義
    務沒收者，應是該猥褻聲音影像檔之附著物，而非查獲員警
    為求取證而翻拍之網頁圖片，本院自無從逕依刑法第235條
    第3項之規定，就上開含猥褻內容之影像檔及卷附網頁圖片
    部分予以沒收（參見臺灣高等法院臺中分院95年度上訴字第
    290號刑事判決，亦同此旨），附此敘明。
據上論斷，應依刑事訴訟法第273條之1第1項、第299條第1項前
段，刑法第185條第1項、第235條第1項、第51條第5款、第41 條
第1項前段，刑法施刑法第1條之1第1項、第2項前段，判決如主
文。
本案經檢察官楊朝嘉到庭執行職務。
中    華    民    國    99    年    5    月    6      日
                  臺灣臺中地方法院刑事第二庭
                            法  官  郭德進  
以上正本證明與原本無異。
如不服本判決應於收受送達後10日內向本院提出上訴書狀，並應
敘述具體理由；其未敘述上訴理由者，應於上訴期間屆滿後20日
內向本院補提理由書（均須按他造當事人之人數附繕本）「切勿
逕送上級法院」。
                            書記官 陳惠玲     
中    華    民    國    99    年    5     月    6     日
附錄本案論罪科刑法條全文：
中華民國刑法第185條第1項：
損壞或壅塞陸路、水路、橋樑或其他公眾往來之設備或以他法致
生往來之危險者，處5年以下有期徒刑、拘役或5百元以下罰金。

中華民國刑法第235條
散布、播送或販賣猥褻之文字、圖畫、聲音、影像或其他物品，
或公然陳列，或以他法供人觀覽、聽聞者，處二年以下有期徒刑
、拘役或科或併科三萬元以下罰金。意圖散布、播送、販賣而製
造、持有前項文字、圖畫、聲音、影像及其附著物或其他物品者
，亦同。
前二項之文字、圖畫、聲音或影像之附著物及物品，不問屬於犯
人與否，沒收之。

司法院資訊處製作；財團法人民間司法改革基金會備份。
